【裁判字號】    92,上易,202
【裁判日期】    920313
【裁判案由】    傷害
【裁判全文】
臺灣高等法院高雄分院刑事判決                    九十二年度上易字第二二號
    上  訴  人  臺灣屏東地方法院檢察署檢察官
    被      告  甲○○
                乙○○
右上訴人因被告傷害案件，不服臺灣屏東地方法院九十一年度易字第一０六０號，中
華民國九十一年十二月十七日第一審判決（起訴案號：臺灣高雄地方法院檢察署九十
一年度偵字第二六九四號、第四三五二號）提起上訴，本院判決如左：
    主  文
上訴駁回。
    事  實
一、甲○○與丙○○係屬夫妻，丙○○因懷疑甲○○與乙○○有染，嗣於民國九十一
    年五月十二日（起訴書誤載為十一日）二十一時許，由丙○○之孫女簡宜文發現
    甲○○平日駕駛之卡車停放於屏東縣獅子鄉下草埔村，丙○○遂與簡宜文前往該
    處欲找甲○○理論，丙○○隨後與甲○○及乙○○發生口角，甲○○及乙○○竟
    共同基於傷害之犯意聯絡，由甲○○以手抓丙○○之脖子，並持磚頭毆打其後頸
    部，並由乙○○抓丙○○頭部撞擊地面，及以腳踩胸部等方式聯手毆打丙○○，
    致丙○○受有頭部多處血腫、臉部及頸部多處血腫等傷害。
二、案經丙○○訴請台灣屏東地方法院檢察署檢察官偵查起訴。
    理  由
一、訊據被告甲○○、乙○○均矢口否認有傷害告訴人丙○○之犯行，被告甲○○辯
    稱：伊當天將車停在路邊，告訴人前來，質問伊藏女人，伊因此與告訴人發生拉
    扯，告訴人並打破車子玻璃，取走車上證件，伊並未傷害告訴人，當天被告乙○○並不在場云云；被告乙○○則辯稱：伊之前沒有看過告訴人，伊只記得四月曾
    和甲○○到屏東二次，之後從沒有到過屏東，因五月十二日是母親節，所以伊在
    五月十一日晚上於花蓮陪小孩，十二日晚上與小孩在家裡慶祝母親節，當天伊並
    不在現場，自不可能傷害被害人云云。經查：
  (一)右揭事實業據告訴人迭於偵查及原審審理中指訴明確，核與證人簡宜文於原審證
    稱：「我有看到甲○○抓丙○○的手，也有看到乙○○用腳踩丙○○的胸口，後
    來有看到甲○○拿磚頭打丙○○的後頸部，那時只有他們三人在那邊，我確定就
    是今日在場的乙○○，我不會誤認。我看到他們二人是一起打丙○○」等語相符
    （見原審卷第四八頁），而被害人受有頭部、臉部及頸部多處血腫等傷害，有照
    片一紙及枋寮醫院診斷證明書一份附卷可稽（見偵查卷第四頁、第五頁），此與
    告訴人指訴被告甲○○以手抓伊脖子，並持磚頭毆打後頸部，並由被告乙○○抓
    伊頭部撞擊地面，及以腳踩胸部等之方式傷害，互核其攻擊部位、方式與所受傷
    勢相符，苟被告甲○○僅與告訴人發生拉扯，而未出手攻擊告訴人，則告訴人何
    以會受有前揭傷害，是被告甲○○辯稱僅與告訴人拉扯云云，委無足採。
  (二)告訴人於原審指稱：「我之前在四月十一日左右，曾經抓到他們二人在台東太麻
    里休息站在車上睡覺，是我女兒跟蹤他們，才知道他們當初在那裡，當天我就有
    看到今日在場乙○○．．．當時我女兒溫美蘭、媳婦都有和我一起去，他們也有
    看到乙○○．．．我不可能認錯，我是第二次看到他」等語（見原審卷第四六頁
    ），證人溫美蘭於原審亦證稱：「因甲○○常往來高雄、花蓮之間，我們大概知
    道他的作息，我們在四月十一日在太麻里看到乙○○，當天他們二人都在車上睡
    覺，因為當天雙方有發生爭執，有談判過，約三小時，所以印象很深。我確定是
    今日在場的乙○○，不會認錯」等語（見原審卷第四七頁），則被害人曾於四月
    十一日與被告乙○○談判約三小時，嗣於五月十二日再遭被告乙○○毆打，其相
    距僅約一月，時間尚非久遠，衡情告訴人應無誤認被告乙○○之可能。又被告乙○○於原審先辯稱係於檢察官偵查後才見過丙○○等語（見原審卷第四六頁），
    然被告甲○○於溫美蘭證述後坦承確曾於四月十一日在太麻里與告訴人、被告乙○○等談判乙節，被告乙○○嗣因而亦坦承確有於四月十一日在太麻里談判之事
    ，倘被告乙○○未於事發當日在場毆打告訴人，為何需急於遮掩，否認於事發前
    曾見過告訴人，顯見被告乙○○卸責之情。
  (三)又0000000000號行動電話其申請人及使用人為被告乙○○，此為被告
    乙○○供述在卷（見原審卷第十四頁），並有和信電訊股份有限公司之用戶年籍
    資料附卷可佐（見原卷第六三頁），又上揭行動電話自九十一年五月十二日十八
    時十五分起迄九十一年五月十二日二十一時四十四分止，其通話基地台位置均係
    位於屏東縣獅子鄉草埔村草埔一巷十二號，有通聯紀錄一份在卷可按（原審卷第
    六二頁），足見被告乙○○於上揭時間之活動地點確係於屏東縣獅子鄉草埔村地
    區；又證人潘金雀於原審證稱；「我五月十一日確實有和他在一起（指被告乙○○），因為他有告訴我，他要提早一天過母親節，我就去他家，和他、兒子、女
    兒共四人一起吃飯，至於隔天，母親節當天，他做什麼，我不清楚．．．五月十
    二日沒有遇見被告乙○○，也沒有一起烤肉」等語（見原審卷第三二頁、第三四
    頁），核與被告乙○○於原審陳稱：「（問：你們那天過母親節，有何人在場？
    ）我、女兒在場，後來有去找潘金雀的先生來，那時已經吃飽飯，潘金雀當天只
    有來我家，叫他先生回家，還有來我家中叫我去他家吃烤肉，我說我們已經吃飽
    ，不要。潘金雀沒有和我們一起吃飯．．．當天他先生來我家找我們去他家烤肉
    ．．．那天是五月十二日，我們當天在過母親節。五月十一日即母親節前一天，
    我們沒有提早過母親節，也沒有印象找潘金雀來吃飯」等語（見原審卷第三三頁
    ），二人就被告乙○○有無於五月十一日提前過母親節、潘金雀有無與被告乙○○一起吃飯、有無一起烤肉等節，均相齟齬，是潘金雀證述應係迴護被告乙○○
    之詞，不足採信。是以，被告乙○○辯稱伊於五月十二日晚上係於花蓮與子女慶
    祝母親節云云，顯不足採。
  (四)本件事證已臻明確，被告二人犯行堪以認定，應依法論科。
二、核被告甲○○、乙○○所為，係犯刑法第二百七十七條第一項之罪。被告二人間
    就上開犯行互有犯意聯絡及行為分擔，應論以共同正犯。公訴意旨於犯罪事實欄
    記載被告等傷害犯行之時間為九十一年五月十一日，惟查被告甲○○已明確供陳
    事發時間為五月十二日，參酌前揭通聯紀錄，堪認被告二人犯罪之時間確係九十
    一年五月十二日無誤，是起訴書此部分之記載顯為誤載，併此敘明。原審因而適
    用刑法第二十八條、第二百七十七條第一項、第四十一條第一項前段、罰金罰鍰
    提高標準條例第一條前段、第二條，並審酌被告二人之犯罪動機、目的、素行以
    被告甲○○為劣，犯罪時所受刺激、犯罪所生損害，及其犯罪後態度被告二人均
    未能坦承犯行與告訴人和解，被告乙○○飾詞諉過之情較被告甲○○為重等一切
    情狀，分別量處有期徒刑三月，並諭知易科罰金之標準，核其認事用法均無違誤
    （判決書犯罪事實欄就犯罪時間誤載為五月十一日部分應予補正），量刑亦稱妥
    適。檢察官依告訴人之請求上訴，指摘原判決量刑過輕，為無理由，應予駁回。
據上論斷，依刑事訴訟法第三百六十八條，判決如主文。
本案經檢察官張其主到庭執行職務。
中    華    民    國      九十二      年      三      月      十三    日
                              臺灣高等法院高雄分院刑事第五庭
          審判長法官  吳水木
                                        法官  洪慶鐘
                                        法官  趙文淵
右正本證明與原本無異。
不得上訴。
                                  法院書記官  林采瑩
中    華    民    國      九十二      年      三      月      十七    日
附錄本判決論罪科刑法條全文：
刑法第二百七十七條第一項：
傷害人之身體或健康者，處三年以下有期徒刑、拘役或一千元以下罰金。


司法院資訊處製作；財團法人民間司法改革基金會備份。
